【裁判字號】    97,易,1493
【裁判日期】    970918
【裁判案由】    竊盜等
【裁判全文】
臺灣彰化地方法院刑事判決              97年度易字第1493號
公  訴  人  臺灣彰化地方法院檢察署檢察官
被      告  乙○○
                    （另案於臺灣彰化監獄彰化分監執行中）
            甲○○
上列被告因竊盜等案件，經檢察官提起公訴（97年度偵字第6739
號），本院判決如下：
    主  文
乙○○攜帶兇器竊盜，累犯，處有期徒刑玖月，扣案之套筒扳手
壹支、套筒壹個均沒收。又攜帶兇器竊盜，累犯，處有期徒刑玖
月，扣案之套筒扳手壹支、套筒壹個均沒收。應執行有期徒刑壹
年參月，扣案之套筒扳手壹支、套筒壹個均沒收。
甲○○攜帶兇器竊盜，處有期徒刑捌月。又收受贓物，處有期徒
刑肆月。應執行有期徒刑拾月。
    犯罪事實
一、乙○○前有多項竊盜、毒品前科，又因違反毒品危害防制條
    例案件，經本院以94年度易字第506 號判決判處有期徒刑10
    月，並經臺灣高等法院臺中分院駁回上訴確定，經送監執行
    ，業於96年1 月3 日縮刑期滿執行完畢。
二、詎乙○○仍不知悔改，復基於意圖為自己不法所有之犯意，
    分別為下列竊盜行為：(一)先於97年7 月21日凌晨2 時許，在
    彰化縣彰化市○○街108 之3 號旁，以套筒1 個將梁錦泉所
    有車牌號碼QK-8152 號自小客貨車排氣管上之螺絲加以固定
    ，再持客觀上可對人之生命、身體、安全構成威脅而足供兇
    器使用之套筒扳手1 支鬆開螺絲，而竊取梁錦泉所有之觸媒
    轉換器1 個得手。(二)且於97年7 月21日凌晨2 時30分許，在
    彰化縣彰化市○○街116 號對面，同以前揭方式，利用套筒
    1 個及套筒扳手1 支，竊取不詳之人所有自小客貨車之觸媒
    轉換器1 個。
三、又甲○○基於意圖為自己不法所有之犯意，於97年7 月1 日
    凌晨零時許，在臺中市○○街16號前，以客觀上可對人之生
    命、身體、安全構成威脅而足供兇器使用之鋁製活動扳手1
    支（未扣案），鬆開丙○○所有車牌號碼1479-JA 號自小客
    貨車排氣管上之螺絲，而竊取丙○○所有之觸媒轉換器1 個
    。另乙○○於97年7 月21日凌晨3 時許，與甲○○相約後，
    乙○○即騎乘車牌號碼RN3-583 號輕型機車，甲○○則駕駛
    車牌號碼NO-7519 號自小客車，分別前往彰化縣彰化市○○
    街148 號前，乙○○並將前開所竊得之觸媒轉換器2 個，交
    付予甲○○，請甲○○代為變賣，詎甲○○明知乙○○所交
    付之上開觸媒轉換器2 個，均係乙○○所竊取、來源不明之
    贓物，竟仍加以收受，答應乙○○代為變賣，並將觸媒轉換
    器2 個放置在其所駕駛之車牌號碼NO-7519 號自小客車內。
    旋於同日凌晨4 時30分許，在上址為警發覺乙○○、甲○○
    形跡可疑加以盤查查獲，並在甲○○上開自小客車內起獲上
    開觸媒轉換器共3 個（其中甲○○所竊得者已發還）及筆記
    本1 本；並在乙○○所騎乘之車牌號碼RN3-583 號輕型機車
    內，扣得乙○○所有供竊盜上開觸媒轉換器之套筒扳手1 支
    、套筒1 個（另扣得梅花扳手2 支、起子1 支、固定鉗1 支
    、針車油1 瓶），始循線查悉上情。
四、案經彰化縣警察局彰化分局報請臺灣彰化地方法院檢察署檢
    察官偵查起訴。
    理  由
一、按被告以外之人於審判外之陳述，雖不符刑事訴訟法第159
    條之1 至第159 條之4 之規定，而經當事人於審判程序同意
    作為證據，法院審酌該言詞陳述或書面陳述作成時之情況，
    認為適當者，亦得為證據。當事人、代理人或辯護人於法院
    調查證據時，知有第159 條第1 項不得為證據之情形，而未
    於言詞辯論終結前聲明異議者，視為有前項之同意，刑事訴
    訟法第159 條之5 定有明文。查本案全部卷證，公訴人及被
    告均不爭執其證據能力，本院復衡以該等供述證據作成時之
    情況，應為適當，是可認後述所引用證據之證據能力均無疑
    義，合先敘明。
二、上開犯罪事實，業據被告乙○○、甲○○迭於警詢、偵查中
    及本院審理時坦承不諱，且經證人即被害人梁錦泉、丙○○
    於警詢中證述屬實，並有車籍查詢基本資料2 紙及現場查證
    照片等件附卷可稽，暨有觸媒轉換器2 個及套筒扳手1 支、
    套筒1 個扣案可資佐證，堪信被告前揭自白與事實相符。再
    按攜帶兇器竊盜，祇須行竊時攜帶具有危險性之兇器為已足
    ，並不以攜帶之初有行兇之意圖為必要，此所謂兇器，其種
    類並無限制，凡客觀上足對人之生命、身體、安全構成威脅
    ，具有危險性之兇器均屬之，且祇須行竊時攜帶此種具有危
    險性之兇器為已足，並不以攜帶之初有行兇之意圖為必要（
    最高法院62年臺上字第2489號判例、79年臺上字第5253號判
    例、93年度臺上字第526 號判決意旨可資參照），查被告乙○○、甲○○在前揭地點行竊時，身上確分別有攜帶上開套
    筒扳手1 支或鋁製活動扳手1 支，而該等物品，均為金屬製
    品、質地堅硬，客觀上均足對人之生命、身體、安全造成危
    險，為可供兇器使用之物。綜上所述，本件事證明確，被告
    乙○○、甲○○上開犯行均堪以認定，應依法論科。
三、核被告乙○○所為，均係犯刑法第321 條第1 項第3 款之攜
    帶兇器竊盜罪。另按刑法對於未遂犯之處罰，係採列舉主義
    ，故所犯各法條如無處罰未遂之明文，即不得以未遂犯論處
    ，牙保贓物尚未達於既遂之程度，而刑法第349 條第2 項之
    罪，並無處罰未遂之明文，自不成立該犯罪。又收受贓物罪
    為贓物罪之概括規定，凡與贓物罪有關，不合於搬運、寄藏
    、故買、牙保贓物，而其物因他人財產犯罪已成立贓物之後
    ，有所收受而取得持有者均屬之（參見最高法院25年上字第
    6806號判例、82年度臺非字第188 號判決要旨）。查本件被
    告甲○○為牙保而收受觸媒轉換器，於尚未牙保之前，即為
    警查獲，應論以收受贓物罪，先予敘明。是核被告甲○○所
    為，係犯刑法第321 條第1 項第3 款之攜帶兇器竊盜罪及同
    法349 條第1 項收受贓物罪。又被告乙○○所犯上開2 次加
    重竊盜犯行、被告甲○○所犯上開加重竊盜及收受贓物犯行
    ，均係犯意各別，行為互殊，應各予分論併罰。再被告乙○○有上開犯罪事實欄所載之前科紀錄，有臺灣高等法院被告
    前案紀錄表、臺灣彰化地方法院檢察署刑案資料查註紀錄表
    各1 份在卷可憑，其於有期徒刑執行完畢後，5 年內故意再
    犯本件有期徒刑以上之罪，均為累犯，應分別依刑法第47條
    第1 項之規定加重其刑。爰審酌被告乙○○、甲○○均有不
    良前科、素行不佳，屢犯同類型竊盜案件，及渠等犯罪之動
    機、目的、手段、所竊取、收受財物之價值，暨犯後均尚能
    坦承犯行之態度等一切情狀，分別量處如主文所示之刑，並
    分別定其應執行刑，以示懲儆。至上開套筒扳手1 支、套筒
    1 個，均係被告乙○○所有之物，且係供被告乙○○為本案
    2 件竊盜犯罪使用，業據被告供明在卷，爰依刑法第38條第
    1 項第2 款併予宣告沒收。另扣案之觸媒轉換器2 個，係被
    害人所有之物，應發還予被害人；而扣案之筆記本1 本，依
    其內容之記載，尚難認係供本案被告甲○○為竊盜或贓物犯
    行使用之物；再梅花扳手2 支、起子1 支、固定鉗1 支、針
    車油1 瓶，被告乙○○堅稱並非本案犯罪使用之物，本院復
    查無其他積極證據足資認定上開物品係供本案乙○○、甲○○犯罪使用之物，爰均不併予宣告沒收。
據上論斷，應依刑事訴訟法第299 條第1 項前段，刑法第321 條
第1 項第3 款、第349 條第1 項、第47條第1 項、第51條第5 款
、第38條第1 項第2 款，刑法施行法第1 條之1 ，判決如主文。
本案經檢察官丁○○到庭執行職務。
中    華    民    國    97    年    9     月    18    日
                  刑事第七庭          法  官  郭麗萍
以上正本證明與原本無異。
如不服本判決應於收受本判決後十日內向本院提出上訴書狀，其
未敘述上訴理由者，並得於提起上訴後十日內向本院補提理由書
狀（均須按他造當事人之人數附繕本）「切勿逕送上級法院」。
告訴人或被害人對於判決如有不服具備理由請求檢察官上訴者，
其上訴期間之計算係以檢察官收受判決正本之日期為準。
中    華    民    國    97    年    9     月    19    日
                                      書記官  吳冠慧
附錄本案論罪科刑法條全文：
中華民國刑法第321條
（加重竊盜罪）
犯竊盜罪而有左列情形之一者，處六月以上、五年以下有期徒刑
：
一、於夜間侵入住宅或有人居住之建築物、船艦或隱匿其內而犯
    之者。
二、毀越門扇、牆垣或其他安全設備而犯之者。
三、攜帶兇器而犯之者。
四、結夥三人以上而犯之者。
五、乘火災、水災或其他災害之際而犯之者。
六、在車站或埠頭而犯之者。
前項之未遂犯罰之。
中華民國刑法第349條
（普通贓物罪）
收受贓物者，處 3 年以下有期徒刑、拘役或 5 百元以下罰金。
搬運、寄藏、故買贓物或為牙保者，處 5 年以下有期徒刑、拘役
或科或併科 1 千元以下罰金。
因贓物變得之財物，以贓物論。


司法院資訊處製作；財團法人民間司法改革基金會備份。
